臺灣基隆地方法院刑事判決　　　　　　　 94年度訴字第654號
公　訴　人　臺灣基隆地方法院檢察署檢察官
被　　　告　甲○○
　　　　　　　　　　（現於臺灣基隆監獄基隆分監執行）
上列被告因毒品危害防制條例案件，經檢察官提起公訴（94年度
毒偵字第1880號）及併案審理（94年度毒偵字第3141號），本院
合議庭裁定由受命法官獨任進行簡式審判程序，茲判決如下：
    主  文
甲○○連續施用第一級毒品，處有期徒刑壹年貳月，扣案之毒品
海洛因毛重約零點伍公克沒收銷燬之、包裝袋壹個及注射針筒
壹支沒收。
    理  由
一、犯罪事實：
    甲○○前因施用第2級毒品，先後2次經送觀察勒戒後，均認
    無繼續施用毒品傾向，而經台灣基隆地方法院檢察署檢察官
    ，分別於民國（下同）88年6月7、88年11月17日，以88年度
    偵字第3339號、88年毒偵緝字第28號、88年度毒偵字第 923
    號不起訴處分確定；又因施用第1、2級毒品案件，先送強制
    戒治，並由台灣基隆地方法院檢察署檢察官提起公訴，經台
    灣高等法院於90年9 月19日，以90年上訴字第2576號分別判
    處有期徒刑9月、7月，應執行有期徒刑1年2月，於90年11月
    2日確定；再因施用第1、2 級毒品案件，先送強制戒治，並
    由台灣基隆地方法院檢察署檢察官提起公訴，經本院於91年
    5月30日，以91年度訴字第246號分別判處有期徒刑 1年、10
    月，應執行有期徒刑1年8月，於91年7月1日確定；上開二罪
    與另所犯竊盜案件，經法院判處有期徒刑 3月確定，接續執
    行，於於94年1月14日假釋出監（執行完畢日期為94年7月11
    日）。惟甲○○於假釋期間，仍不知悔改，復基於施用第 1
    級毒品海洛因之概括犯意，自94年7月2日起至同年11月22日
    止，連續在基隆市○○區○○路 132巷23號住處，以將海洛
    因摻在香煙內或針筒注射之方式，施用第 1級毒品海洛因多
    次。嗣分別於（一）94年7月6日13時45分許，在基隆市○○
    路加油站前為警查獲，並扣得注射針筒 1支；（二）94年11
    月22日 3時30分許，在基隆市○○路13號前為警通緝到案，
    並扣得海洛因1包毛重約0.35公克。
二、程序事項：
    本件被告甲○○所犯者非為死刑、無期徒刑、最輕本刑為 3
    年以上有期徒刑之罪或高等法院管轄第一審案件，其於準備
    程序進行中，先就被訴事實為有罪之陳述，經告知其簡式審
    判程序之旨，並聽取公訴人之意見後，本院依刑事訴訟法第
    273條之1第1 項之規定，裁定由受命法官獨任進行簡式審判
    程序，合先敘明。
三、認定事實所依據之證據及理由：
（一）被告自白：被告於本院審理中自白其於前述時、地施用第
      1 級毒品之犯行事實，其任意自白核與下列事證相符，應
      堪採為證據。
（二）尿液檢驗結果：
      台灣尖端先進生技醫藥股份有限公司濫用藥物檢驗報告 1
      紙（附於偵查卷第36頁）：被告經警查獲後採集之尿液經
      檢驗結果，呈海洛因代謝物嗎啡陽性反應。
（三）扣案物證：本案有第 1級毒品海洛因1包、注射針筒1支、
      可資佐證，經被告供明均係供其施用毒品所用之物。
（四）臺灣基隆地方法院檢察署88年度偵字第3339號、88年度毒
      偵字第 923號、88年度毒偵緝字第28號不起訴處分書、89
      年度偵字第2493號起訴書、台灣高等法院90年度上訴字第
      2576號、本院91年度訴字246 號判決書及被告全國前案紀
      錄表在卷可按。
四、論罪及科刑之理由：
（一）查海洛因係毒品危害防制條例第2條第2項第1款所定之第1
      級毒品。核被告甲○○所為，係犯毒品危害防制條例第10
      條第1項之施用第1級毒品罪。又被告施用第1 級前後，持
      有第1級毒品之低度行為，應為其施用第1級毒品之高度行
      為所吸收，不另論罪。
（二）被告先後多次施用第1 級毒品之犯行，時間緊接，所犯係
      構成要件相同之罪名，顯係基於概括犯意反覆為之，為連
      續犯，應依刑法第56條之規定，論以一罪，並依法加重其
      刑。未經公訴人起訴部分，與本院認定前揭有罪部分，有
      連續犯之裁判上一罪關係，為起訴效力所及，本院自應併
      予審究，附此敘明。
（三）本院審酌毒品對於人體會產生成癮性，係足以危害個人健
      康及社會安全之管制藥物，被告經過執行觀察、勒戒，強
      制戒治，猶不知戒除濫行施用毒品惡習，再犯本件施用毒
      品罪，深陷毒坑無法自拔，及其犯罪之自我麻醉動機、犯
      罪之手段、所生自我戕害結果及犯罪後坦承犯行之態度等
      一切情狀，量處如主文所示之刑，以示懲儆。
（四）扣案之第 1級毒品海洛因毛重約0.35公克，為違禁物，無
      論屬於被告與否，應依毒品危害防制條例第18條第 1項前
      段之規定沒收銷燬之，包裝袋1個、注射針筒1支，均為被
      告所有供本件犯罪所用之物，應依刑法第38條第1項第2款
      宣告沒收。
五、適用之法律依據：
    刑事訴訟法第273 條之1 第1 項、第299 條第1 項前段，毒
    品危害防制條例第10條第1項、第18條第1項前段，刑法第11
    條前段、第56條、第38條第1項第2款。
本案經檢察官乙○○到庭執行職務。
中　　華　　民　　國　　94　　年　　12　　月　　1 　　日
                  刑事第三庭法    官  齊潔
以上正本證明與原本無異。
對於本件判決如有不服，應於收受送達後10日內，向本院提出上
訴書狀，上訴於臺灣高等法院，並按他造當事人之人數附具繕本
。
中　　華　　民　　國　　94　　年　　12　　月　　1 　　日
                            書 記 官  潘端典
附錄論罪法條：
毒品危害防制條例第10條
施用第一級毒品者，處 6 月以上 5 年以下有期徒刑。
施用第二級毒品者，處 3 年以下有期徒刑。
